【裁判字號】    95,上訴,1262
【裁判日期】    950816
【裁判案由】    違反毒品危害防制條例
【裁判全文】
臺灣高等法院高雄分院刑事判決        95年度上訴字第1262號
上  訴  人  臺灣屏東地方法院檢察署檢察官
被      告  甲○○
                    （現另案於高雄監獄執行中）
上列上訴人因被告違反毒品危害防制條例案件，不服臺灣屏東地
方法院95年度訴字第355 號中華民國95年5 月26日第一審判決（
起訴案號：臺灣屏東地方法院檢察署95年度毒偵字第283 號），
提起上訴，暨移送併辦（併辦案號臺灣屏東地方法院檢察署95年
度毒偵字第996 號），本院判決如下：
     主  文
原判決撤銷。
甲○○連續施用第一級毒品，累犯，處有期徒刑壹年參月。扣案
之海洛因壹包，（淨重零點零肆公克，空包裝重零點零參公克）
，沒收銷燬之；扣案之針筒壹支，沒收之。
    事  實
一、甲○○前因違反槍砲彈藥刀械管制案件，經本院於民國89年
    3月12日以89年度上訴字第29號判處有期徒刑4月，併科罰金
    新台幣5萬元確定，於93年8月18日執行完畢。又曾因施用毒
    品案件，經臺灣臺中地方法院以92年度毒聲字第334號裁定
    送臺灣臺中看守所附設勒戒處所施以觀察、勒戒後，經評定
    認為有繼續施用毒品之傾向，由該院以92年度毒聲字第653
    號裁定送戒治處所施以強制戒治，嗣戒治期滿經臺灣臺中地
    方法院檢察署檢察官於93年4月11日以93年戒毒偵字第113號
    為不起訴處分確定。復不知悔改，於強制戒治執行完畢後5
    年內，基於施用第一級毒品海洛因之概括犯意，自94年12月
    底某日起至95年4 月22日凌晨2 、3 時許止，分別在屏東縣
    車城鄉○○村○○路53之1 號住處及其他不詳處所，以約每
    天1 次之頻率，以針筒注射血管之方式，連續施用第一級毒
    品海洛因多次；嗣於(1)、95年1 月24日14時許，在上開住處
    為警搜索查獲，並扣得其所有之海洛因1 包，淨重0. 04 公
    克（空包裝重0.30公克）、針筒1 支。復於(2)、95年4 月22
    日14時20分許在屏東縣墾丁里墾丁路附近，因違反毒品危害
    防治條例案遭通緝而為警查獲，經採其尿液送驗發現有嗎啡
    陽性反應而悉上情。
二、案經屏東縣警察局恆春分局報告臺灣屏東地方法院檢察署檢
    察官偵查起訴暨移送併案審理。
    理  由
壹、程序部分：
    本件被告所犯係死刑、無期徒刑、最輕本刑為3年以上有期
    徒刑以外之罪，被告就被訴事實為有罪之陳述，經本院告知
    簡式審判程序之旨，並聽取公訴人及被告之意見後，認為適
    宜進行簡式審判程序，依刑事訴訟法第273條之1第1項規定
    ，裁定進行簡式審判程序，合先敘明。
貳、實體部分：
一、上揭事實，業據被告甲○○於警詢、偵查、原審及本院審理
    時坦承不諱，並有扣案之被告所有之海洛因1包，淨重0.04
    公克（空包裝重0.30公克）、針筒1支等可佐。且被告為警
    查獲後，於95年1月24日15時40分許及95年4月22日16時10分
    許，經採集其尿液送驗結果，均呈嗎啡陽性反應，有95年2
    月16日台灣檢驗科技股份有限公司編號KＺ000000000000號、
    95年5月22日台灣檢驗科技股份有限公司編號KＺ00000000000
    0號濫用藥物尿液檢驗報告2紙（見95年毒偵字第283號偵卷
    第30頁、屏東縣警察局恆春分局恆警刑字第0950004841號卷
    第8頁）附卷可稽。又被告為警查獲之白粉1包，含第一級第
    6項毒品海洛因成分，淨重0.04公克（空包裝重0.30公克）
    ，此有法務部調查局95年4月15日調科壹字第240004101號鑑
    定通知書在卷（見95年毒偵字第283號偵卷第40頁）可佐。
    被告曾因施用毒品案件，經臺灣臺中地方法院以92年度毒聲
    字第334 號裁定送臺灣臺中看守所附設勒戒處所施以觀察、
    勒戒後，經評定認為有繼續施用毒品之傾向，由該院以92年
    度毒聲字第653 號裁定送戒治處所施以強制戒治，戒治期滿
    經臺灣臺中地方法院檢察署檢察官於93年4 月11日以93年戒
    毒偵字第113 號為不起訴處分確定。於前案強制戒治執行完
    畢後5 年內，再犯本件毒品危害防制條例第10條第1 項之罪
    ，應依毒品危害防制條例第23條第2 項之規定，予以起訴論
    罪處罰，本件事證明確，被告犯行堪以認定。
二、查海洛因係屬毒品危害防制條例第2 條第2 項第1 款所稱之
    第一級毒品，依法不得持有、施用。核被告甲○○所為，係
    犯毒品危害防制條例第10條第1項之施用第一級毒品罪。被
    告持有海洛因之低度行為，為其施用之高度行為所吸收，不
    另論罪。
三、被告行為後，刑法第56條連續犯之規定，業於94年1 月7 日
    修正公布刪除，並於95年7 月1 日施行，則被告之犯行，因
    行為後新法業已刪除連續犯之規定，此刪除雖非犯罪構成要
    件之變更，但顯已影響行為人刑罰之法律效果，自屬法律有
    變更，依新法第2 條第1 項規定，比較新、舊法結果，仍應
    適用較有利於被告之行為時法律即舊法論以連續犯（最高法
    院95年第8 次刑事庭會議決議參照）。被告先後多次施用海
    洛因之犯行，時間緊接、所犯構成要件相同，顯係基於概括
    犯意反覆為之，為連續犯，應依刑法第56條規定，論以一罪
    ，並加重其刑。公訴意旨雖僅就被告自94年12月底某日起至
    95年1 月23日止之連續施用第一級毒品起訴，而未就被告其
    餘施用第一級毒品部分，一併起訴，然未經起訴部分與起訴
    並經論罪科刑部分，具有連續犯之裁判上一罪關係，而為起
    訴效力所及，本院自得併為審理。被告有事實欄所示之有期
    徒刑執行完畢紀錄，有台灣高等法院被告前案紀錄表1 份在
    卷可稽，其於5 年以內再故意犯本件有期徒刑以上之罪，不
    論依修正前之刑法第47條或修正後之同法第47條第1 項之規
    定，均構成累犯，對被告而言並無有利或不利之情形，自不
    生新舊法比較之問題，應逕依修正前之刑法第47條規定，論
    以累犯，並遞加重其刑。
四、原審據以論處被告罪刑，固非無見；惟查：原審僅就被告自
    94年12月底某日起至95年1月23日止之連續施用第一級毒品
    論處而未就被告其餘施用第一級毒品部分，一併論處併予審
    理，尚有未洽。又被告係於94年12月底起開始施用第一級毒
    品海洛因，原審認定被告係自94年6月間起即已施用第一級
    毒品海洛因犯行，其事實認定亦有疏失，檢察官以移送併案
    部分與起訴部分有連續犯之裁判上一罪關係，為起訴效力之
    所及，原審就此部分未及併予審酌為由，指摘原判決不當，
    提起上訴，為有理由，自應由本院將原判決撤銷改判。審酌
    被告前因施用毒品案件，經勒戒、觀察強制戒治後，由檢察
    官為不起訴處分確定，卻仍不知悛悔，不思戒除惡習，竟再
    次施用毒品自戕其身，顯然缺乏戒絕毒品之決心，惟其行為
    尚未害及他人及其犯後坦承犯行，態度尚稱良好等一切情狀
    ，量處如主文第2 項所示之刑，扣案之海洛因1 包。（淨重
    0.0 4 公克，空包裝重0.30公克），因包裝袋與海洛因無從
    析離，故包裝袋與海洛因，均應依毒品危害防制條例第18
    條第1 項前段之規定沒收銷燬之。另扣案之針筒1 支，為被
    告所有為其施用海洛因使用之器具並已清洗，業據被告供明
    在卷，應依刑法第38條第1 項第2 款規定，併予宣告沒收。
據上論結，應依刑事訴訟法第369 條第1 項前段、第364 條、第
299 條第1 項前段、第273 條之1 第1 項，毒品危害防制條例第
10條第1 項、第18條第1 項前段，刑法第2 條第1 項、第11條、
第38條第1 項第2 款、修正前刑法第56條、第47條，判決如主文
。
本案經檢察官邱榮藏到庭執行職務。
中    華    民    國    95    年    8     月    16    日
                  刑事第八庭    審判長法  官  李炫德
                                      法  官  蔡國卿
                                      法  官  簡志瑩
以上正本證明與原本無異。
如不服本判決應於收受本判決後10日內向本院提出上訴書狀，其
未敘述上訴理由者，並得於提起上訴後10日內向本院補提理由書
狀（均須按他造當事人之人數附繕本）「切勿逕送上級法院」。
中    華    民    國    95    年    8     月    16    日
                                      書記官  白  蘭
附錄本判決論罪科刑法條：
毒品危害防制條例第10條第1項
施用第一級毒品者，處 6 月以上 5 年以下有期徒刑。


司法院資訊處製作；財團法人民間司法改革基金會備份。
